臺灣高雄地方法院刑事附帶民事訴訟判決　　　　　　九十一年度附民字第二六三號
　　原　　　告　丙○○○
　　　　　　　　乙○○
　　右二人共同訴訟代理人　丁○.
　　被　　　告　甲○○
右列被告因殺人案件（本院九十一年度重訴字第七號），經原告提起附帶民事訴訟，
請求損害賠償，本院判決如左：
    主  文
被告應給付原告乙○○新台幣貳佰零參萬貳仟貳佰玖拾貳元，原告丙○○○新台幣壹
佰玖拾參萬柒仟貳佰壹拾元，及均自民國九十一年二月二十八日起至清償日止，按週
年利率百分之五計算之利息。
本判決第一項於原告乙○○以新台幣陸拾柒萬元，原告丙○○○以新台幣陸拾肆萬元
供擔保，得假執行。
    事  實
甲、原告方面：
一、聲明：求為判決被告甲○○應給付原告乙○○新台幣（下同）貳佰零參萬貳仟貳
    佰玖拾貳元，原告丙○○○壹佰玖拾參萬柒仟貳佰壹拾元，及均自起訴狀繕本送
    達翌日起至清償日止，按週年利率百分之五計算之利息，並願供擔保請求宣告假
    執行。
二、陳述：
    （一）被告於民國九十年七月二十九日凌晨四時許，在高雄縣大樹鄉○○段攔河
          堰堤防人行道，持槍枝朝原告乙○○、丙○○○之女梁梅秀頭部近距離擊
          發，致梁梅秀因此頭部中彈當場死亡；按因故意或過失不法侵害他人權利
          者，應負損害賠償責任，民法第一百八十四條第一項定有明文，本件被告
          既因侵權行為不法侵害原告之權利，對原告因此所受損害自應負損害賠償
          責任。
    （二）原告所受損害，分項如下：
        １、喪葬費：原告乙○○因女兒梁梅秀死亡而支出殯葬費二十五萬三千元。
        ２、扶養費：原告乙○○部分為七十七萬九千二百九十二元，原告丙○○○
            部分為九十三萬七千二百十元。
        ３、精神慰藉金：原告乙○○、丙○○○受有白髮人送黑髮人之極大痛苦，
            爰各請求賠償一百萬元，以為慰藉。
        以上合計原告乙○○部分二百零三萬二千二百九十二元，原告丙○○○部分
        一百九十三萬七千二百十元，應由被告賠償。
    （三）證據：提出戶籍謄本二份、相驗屍體證明書一份、收據三紙、繳款單一紙
          、八十九年臺灣省簡易生命表為證。
乙、被告方面：
一、聲明：對原告關於訴訟標的之主張認諾。
二、陳述：願給付原告如訴之聲明所述。
    理  由
一、按附帶民事訴訟之判決，應以刑事訴訟判決所認定之事實為據，刑事訴訟法第五
    百條前段定有明文。次按當事人於言詞辯論時為訴訟標的之捨棄或認諾者，應本
    於其捨棄或認諾為該當事人敗訴之判決，民事訴訟法第三百八十四條定有明文。
二、本件原告起訴主張被告甲○○持槍朝原告之女梁梅秀擊發，致梁梅秀死亡之事實
    ，業經本院以九十一年度重訴字第七號判決被告過失致人於死罪，量處有期徒刑
    一年六月，是被告有過失之不法侵害行為堪以認定。
三、本件原告主張之事實，已據其提出戶籍謄本二份、相驗屍體證明書一份、收據三
    紙、繳款單一紙、八十九年臺灣省簡易生命表為證，經本院調查證據結果與原告
    主張之事實相符，且被告於言詞辯論時為訴訟標的之認諾，自堪信原告之主張為
    真實。
四、從而原告依侵權行為法律關係請求被告給付原告乙○○二百零三萬二千二百九十
    二元，原告丙○○○一百九十三萬七千二百十元，及自起訴狀繕本送達翌日（即
    九十一年二月二十八日）起至清償日止，按年息百分之五計算之利息，應予准許
    。
三、假執行之宣告：
    本件原告均陳明願供擔保請求宣告假執行，核無不合，爰酌定相當金額准許之。
據上論斷，原告之訴為有理由，應依刑事訴訟法第五百零二條第二項、第四百九十一
條第十款、民事訴訟法第三百九十條第二項，判決如主文。
中      華      民      國    九十一    年      七      月    十七    日
                              臺灣高雄地方法院刑事第三庭
                                  審判長  法  官    裕斗
                                          法  官    孫啟強
                                          法  官    李淑惠
右為正本，係照原本作成，證明與原本無異。
如不服本判決，非對於刑事判決有上訴時，不得上訴，並應於送達後十日內，向本院
提出上訴狀。
                                書記官    曾秀鳳
中      華      民      國    九十一    年      七      月    十七    日
